【裁判字號】    96,訴,1593
【裁判日期】    970118
【裁判案由】    違反毒品危害防制條例
【裁判全文】
臺灣彰化地方法院刑事判決              96年度訴字第1593號
公  訴  人  臺灣彰化地方法院檢察署檢察官
被      告  甲○○
上列被告因違反毒品危害防制條例案件，經檢察官提起公訴（96
年度毒偵字第3904號），本院以簡式審判程序判決如下：
    主    文
甲○○施用第一級毒品，累犯，處有期徒刑捌月。
    事    實
一、甲○○前因連續施用第一級毒品案件，經本院於民國92 年5
    月8 日，以92年度訴字第149 號判決判處有期徒刑9 月確定
    ；再因施用第二級毒品案件，經本院於92年8 月1 日，以92
    年度易字第733 號判決判處有期徒刑4 月，得易科罰金確定
    ，上開2 案並定應執行刑為有期徒刑11月確定，經入監執行
    後，於93年12月4 日因縮刑期滿執行完畢。又因施用毒品案
    件，經本院以88年度毒聲字第5616號裁定送觀察、勒戒後，
    認有繼續施用毒品傾向，以89年度毒聲字第1886號裁定令入
    戒治處所施以強制戒治，而於90年4 月14日因停止戒治付保
    護管束期滿未經撤銷視為執行完畢，並由臺灣彰化地方法院
    檢察署檢察官於90年5 月3 日，以90年度戒毒偵字第639 號
    為不起訴處分確定；另因施用毒品案件，經本院以92年度毒
    聲字第13號裁定令入戒治處所施以強制戒治，而於92年9 月
    29日停止戒治付保護管束，並於93年1 月9 日因保護管束期
    滿未經撤銷，視為執行完畢。詎仍不知悛悔，另行基於施用
    第一級毒品海洛因之犯意，於強制戒治執行完畢釋放後5 年
    內之96年7 月5 日上午10時許，在彰化縣永靖鄉○○村○○
    路「參天宮」廟男廁所內，以將海洛因摻水置入針筒內注射
    血管之方式，施用第一級毒品海洛因1 次。嗣於96 年7 月9
    日下午2 時30分許，為警在彰化縣溪湖鎮○○路與糖友街口
    盤查而查獲，並經警採集其尿液送驗後，結果呈海洛因代謝
    物嗎啡陽性反應，始悉上情。
二、案經彰化縣警察局鹿港分局報請臺灣彰化地方法院檢察署檢
    察官偵查起訴。
    理    由
一、除被告所犯為死刑、無期徒刑、最輕本刑為3 年以上有期徒
    刑之罪或高等法院管轄第一審案件者外，於前條第1 項程序
    進行中，被告先就被訴事實為有罪之陳述時，審判長得告知
    被告簡式審判程序之旨，並聽取當事人、代理人、辯護人及
    輔佐人之意見後，裁定進行簡式審判程序，刑事訴訟法第27
    3 條之1 第1 項、第284 條之1 分別定有明文。本件被告甲
    ○○所涉係死刑、無期徒刑、最輕本刑為3 年以上有期徒刑
    之罪或高等法院管轄第一審案件以外之罪，並於本院行準備
    程序時就被訴事實為有罪之陳述，本院合議庭依前揭規定，
    經評議結果，裁定改由受命法官獨任行簡式審判程序，合先
    敘明。
二、上開事實，業據被告甲○○於警詢、本院準備程序及審理時
    坦承不諱（見彰化縣警察局鹿港分局鹿警分偵字第09600153
    09號刑案偵查卷宗第1-3 頁，本院96年度訴字第1593號卷第
    71 、77、78頁），且查：
（一）被告尿液經以氣相層析質譜儀（即ＧＣ／ＭＳ）方法檢驗
      結果，確呈第一級毒品海洛因於人體代謝後之嗎啡陽性反
      應，有詮昕科技股份有限公司96年7 月19日第00000000號
      濫用藥物尿液檢驗報告、彰化縣警察局鹿港分局委託檢驗
      尿液代號與真實姓名對照表各1 紙附卷足證（見彰化縣警
      察局鹿港分局鹿警分偵字第0960015309號刑案偵查卷宗第
      4 、5 頁），是認被告自白核與事實相符。
（二）依鑑識實務，按海洛因施用入人體後水解還原成嗎啡，再
      循嗎啡之代謝方式排出體外，且吸食或施打煙毒者，經人
      體代謝作用於8 小時內，即有30％之量排出，24小時之後
      ，續有約剩餘量之90％再排出，72小時之後仍有剩餘微量
      排出，吸食或施打者個人體質不同，其排出時間亦會有差
      異。是依上開說明，佐以被告前揭尿液檢驗報告，被告自
      白於前揭時間施用第一級毒品海洛因1 次等語，足認被告
      自白核與事實相符，堪可採為論罪科刑之依據。
（三）被告前因施用毒品案件，經本院以88年度毒聲字第5616號
      裁定送觀察、勒戒後，認有繼續施用毒品傾向，以89年度
      毒聲字第1886號裁定令入戒治處所施以強制戒治，而於90
      年4 月14日因停止戒治付保護管束期滿未經撤銷視為執行
      完畢，並由臺灣彰化地方法院檢察署檢察官於90 年5 月3
      日，以90年度戒毒偵字第639 號為不起訴處分確定；另因
      施用毒品案件，經本院以92年度毒聲字第13號裁定令入戒
      治處所施以強制戒治，而於92年9 月29日停止戒治付保護
      管束，並於93年1 月9 日因保護管束期滿未經撤銷，視為
      執行完畢，有臺灣高等法院被告前案紀錄表及臺灣彰化地
      方法院檢察署刑案資料查註紀錄表各1 份在卷可按，其於
      前開強制戒治執行完畢後，5 年內再犯本案施用第一級毒
      品1 次之犯行，與毒品危害防制條例第23條第2 項之規定
      相符。本件事證明確，被告犯行堪以認定，應予依法論科
      。
三、核被告甲○○所為，係犯毒品危害防制條例第10條第1 項之
    施用第一級毒品罪。其施用第一級毒品而持有之低度行為，
    為施用之高度行為所吸收，不另論罪。又被告前因連續施用
    第一級毒品案件，經本院於92年5 月8 日，以92年度訴字第
    149 號判決判處有期徒刑9 月確定；再因施用第二級毒品案
    件，經本院於92年8 月1 日，以92年度易字第733 號判決判
    處有期徒刑4 月，得易科罰金確定，上開2 案並定應執行刑
    為有期徒刑11月確定，經入監執行後，於93年12月4 日因縮
    刑期滿執行完畢，此有臺灣高等法院被告前案紀錄表及臺灣
    彰化地方法院檢察署刑案資料查註紀錄表各1 份在卷可憑，
    其於受有期徒刑執行完畢後，5 年以內故意再犯本件有期徒
    刑以上之罪，為累犯，應依刑法第47條第1 項規定，加重其
    刑。爰審酌被告之素行、犯罪之動機、目的、施用毒品海洛
    因係戕害自身健康、手段、所生危害及其犯罪後之態度等一
    切情狀，量處如主文所示之刑。末本件被告犯罪時間係在96
    年4 月24日以後，並不符合中華民國96年罪犯減刑條例所定
    之減刑要件，尚無依該條例規定予以減刑之餘地。
據上論斷，應依刑事訴訟法第273 條之1 第1 項、第299 條第 1
項前段，毒品危害防制條例第10條第1 項，刑法第11條前段、第
47條第1 項，判決如主文。
本案經檢察官莊佳瑋到庭執行職務。
中    華    民    國    97    年    1     月    18    日
                      刑事第三庭      法  官 林秉暉
以上正本證明與原本無異。
如不服本判決，應於判決送達後10日內，向本院提出上訴書狀，
上訴書狀應「敘述具體上訴理由」，並按他造當事人之人數附繕
本。「切勿逕送上級法院」。
中    華    民    國    97    年    1     月    18    日
                                      書記官 梁高賓
附錄論罪科刑法條：
毒品危害防制條例第10條第1項
施用第一級毒品者，處6月以上5年以下有期徒刑。


司法院資訊處製作；財團法人民間司法改革基金會備份。
